臺灣板橋地方法院刑事判決　　　　　 93年度交簡上字第131號
上訴人　即
被　　　告　乙○○
上列被告因過失傷害案件，不服本院交通法庭中華民國93年11月
30日93年度交簡字第901 號第一審判決（聲請簡易判決處刑案號
：臺灣板橋地方法院檢察署93年度偵字第9832號），提起上訴，
本院管轄之第二審合議庭判決如下：
    主  文
上訴駁回。
乙○○緩刑貳年。
    事實及理由
一、本案經本院審理結果，認原審以上訴人即被告乙○○係犯刑
    法第284 條第1 項前段之過失傷害罪，且其係無照駕駛機車
    ，遂引用刑事訴訟法第449 條第1 項前段、第3 項、刑法第
    284 條第1 項前段、第41條第1 項前段、道路交通管理處罰
    條例第86條第1 項、罰金罰鍰提高標準條例第1 條前段、第
    2 條之規定，逕以簡易判決處刑，量處被告拘役50日，並諭
    知如易科罰金，以3 百元折算1 日，認事用法及量刑均無不
    當，應予維持，並引用原審判決書記載之事實、證據及理由
    （詳如附件），惟補充如下：被告於本院審理中業已坦承其
    確有本件之過失犯行無訛。
二、被告上訴意旨略以：對於原審判決我有過失，我沒有意見，
    我也承認，但因我與告訴人甲○○在民事上和解了，我希望
    法院可以從輕量刑云云。經查：
  (一)原審審酌被告因一時駕車不慎，肇事致告訴人甲○○受傷，
    告訴人所受傷害非輕，且被告於原審審理時，猶未與告訴人
    達成民事和解，賠償告訴人之損失，惟念及告訴人對本件交
    通事故之發生亦同有過失等一切情狀，酌情對被告量處拘役
    50日，並諭知如易科罰金，以3 百元折算1 日。經核原審業
    已參酌本件量刑上所應參酌之各項情狀，認事用法均無不合
    ，量刑亦稱妥適，洵非過於至鉅或過輕，適足以有效懲儆及
    教化被告，縱被告事後業與告訴人達成和解，亦難執此反認
    原審當初考量各項情狀後之量刑有所不當。是被告上訴意旨
    認應予從輕量刑云云，容無足取。
  (二)再者，被告未曾受有期徒刑以上刑之宣告，有臺灣高等法院
    被告全國前案紀錄表1 份在卷可按，其因一時不慎致罹刑章
    ，經此教訓後，當知所警惕，且於本院審理時業與告訴人達
    成和解，此有告訴人所提之刑事陳報聲明狀暨檢附之本院板
    橋簡易庭調解程序筆錄影本各1 份附卷為佐，並經被告與告
    訴人於本院審理時各自陳明在卷，足見被告尚知盡力彌補其
    所造成之損害，是本院認尚無逕對被告施以短期自由刑之必
    要，自可先賦予被告適當之社會處遇，以期其能有效回歸社
    會，故上開對被告宣告之刑，以暫不執行為適當，爰另諭知
    緩刑2 年，以啟自新。
三、綜上所述，被告提起上訴，指摘原審判決過重云云，洵屬無
    據，應予駁回，惟審酌上情，爰另諭知被告緩刑2 年。
據上論斷，依刑事訴訟法455 條之1 第3 項、第368 條、第373
條，刑法第74條第1 款，判決如主文。
本案經檢察官陳伯厚到庭執行職務。
中　　華　　民　　國　　94　　年　　4 　　月　　14　　日
                  交通法庭      審判長法官  戴嘉清
                                      法官  林晏鵬
                                      法官  陳信旗
本判決不得上訴。
以上為正本，係照原本作成，證明與原本無異。
　　　　　　　　　　　　　　　　　　書記官　陳昭綾
中　　華　　民　　國　　94　　年　　4 　　月　　14　　日
